【裁判字號】    88,交聲,635
【裁判日期】    890831
【裁判案由】    違反道路交通管理處罰條例聲明異議
【裁判全文】
臺灣臺北地方法院交通事件裁定                    八十八年度交聲字第六三五號
    異議人即
    受處分人  甲○○
右列受處分人因違反道路交通管理處罰條例案件，對於台北市交通事件裁決所中華民
國八十八年十月十一日所為之處分 (原處分案號：北市交裁車字第二二－一七六六四
號），聲明異議，本院裁定如左：
    主  文
異議駁回。
    理  由
一、按在道路收費停車處所停車，不依規定繳費者。汽車駕駛人，處新台幣（下同）
    六百元以上一千二百元以下罰鍰。道路交通管理處罰條例第五十六條第一項第十
    款定有明文。
二、本件原處分機關認受處分人即異議人甲○○於民國八十八年一月二十六日十七時
    五分許，將其所有之ＢＺ─八五六二號自用小客車，停放在桃園縣桃園市火車站
    前之公有路邊收費停車場，因未依規定繳費，經桃園縣警察局交通隊於八十八年
    三月六日以催補繳通知單函請受處分人補繳四十元之停車費，受處分人未予置理
    ，桃園縣警察局交通隊乃以受處分人有違反道路交通管理處罰條例第五十六條第
    一項第十款汽車駕駛人在道路收費停車處所停車，不依規定繳費規定之行為掣單
    舉發，受處分人未於舉發通知單上所載應到案日期前自行到案，經台北市交通裁
    決所調查結果，仍認定受處分人有前述違規行為，原處分機關乃於八十八年十月
    十一日以受處分人有違反前揭道路交通管理處罰條例第五十六條第一項第十款規
    定之行為，依違反道路交通管理事件統一裁罰標準及處理細則第四十四條第一項
    之規定於八十八年十月十一日逕行裁處異議人罰鍰一千二百元。
三、訊據本件受處分人即異議人甲○○，固不否認上揭車牌號ＢＺ─八五六二號自用
    小客車為其所有，惟否認曾於上揭停車場停車，辯稱係停車場職員誤記，故伊收
    到舉發單即未予理會云云；但查受處分人於前述時地將其上開車號自用小客車，
    停放在桃園縣桃園市火車站前之公有路邊收費停車場之事實，業據證人即開單通
    知繳交停車費之桃園縣公有路邊收費停車場理所職員賴麗美，於本院八十八年十
    二月十七日調查時，以具結擔保其供述之真實性並在負擔偽證罪之心理處罰狀態
    下供述確實，並有補繳停車費通知單第0000000號存根聯可稽，核其車號
    、車種及車色，均與受處分人所有之上揭車號車輛相符，亦經本院核對上揭車輛
    之車籍資料無訛；況受處分人於本院於八十八年十二月十七日調查時，亦自承有
    到上揭桃園火車站前之停車場，但辯稱已繳費云云；按證人賴麗美乃為原處分機
    關所認定受處分人有前開違規行為之原證人，其到庭在本院法官面前以言詞供述
    本件訴訟上之待證事實－即受處分人有前開停車之事實，本院由其上開供述已得
    有受處分人確有上開違規行為之心證，是綜合證人上開供述及上揭補繳停車費通
    知單存根聯，已足使本院得有原處分機關所認定受處分人有於前揭時地停車之事
    實為屬真實之確信，且於本件卷存證據資料內並無任何積極證據足以證明證人上
    開供述係屬虛偽，亦無有足以令人顯信其供述為不可採之品性證據或前科證據存
    在，本院自不得僅以證人為本件開單據收費停車場職員而全盤抹煞其在訴訟上所
    具有之原證人資格，而受處分人對前開證人之供述並無法舉出或請本院調查任何
    對其有利之證據資料，以使本院對證人所供述受處分人違規之事實產生任何合理
    之懷疑，且該停車場職員掣單收費，並以桃園縣警察局交通隊於八十八年三月六
    日以催補繳通知單函請受處分人補繳四十元之停車費，本質上為行政處分，係公
    務員基於職務上之權力，依法就特定之具體事件所為之具公法上效果之單方面行
    政行為，基於公務員為公法上行為具有公信力之原則，該行政行為當可被推定為
    真正，其據以依法處分之事實認定亦為正確無誤，從而本件異議人既未能提出證
    據以資證明其確無停車行為，僅空言稱其至該處停車後已繳費云云，尚難認其辯
    解為可採，本件事證明確，受處分人之違規行為堪以認定。
四、從而，本件受處分人確有在道路收費停車處所停車，不依規定繳費之違規事實，
    原處分機關以受處分人未於舉發通知單上所載應到案日期前自行到案，依道路交
    通管理處罰條例第五十六條第一項第十款規定之行為，及違反道路交通管理事件
    統一裁罰標準及處理細則第四十四條第一項之規定，逕行裁處異議人罰鍰一千二
    百元，核無違誤，本件受處分人之異議為無理由，自應將其異議駁回。
五、據上論斷，應依道路交通案件處理辦法第十九條，裁定如主文。
中      華      民      國      八十九      年     八     月    卅一    日
                                    臺灣臺北地方法院交通法庭
                                        法    官  林  政  憲
右正本證明與原本無異。
如不服本裁定，應於裁定送達後五日內，向本院提出抗告狀。
                                        書 記 官  江  虹  儀
中      華      民      國      八十九      年     九     月    十三    日


司法院資訊處製作；財團法人民間司法改革基金會備份。
